【裁判字號】    91,訴,292
【裁判日期】    920317
【裁判案由】    毒品危害防制條例
【裁判全文】
臺灣嘉義地方法院刑事判決                          九十一年度訴字第二九二號
    公  訴  人  臺灣嘉義地方法院檢察署檢察官
    被      告  甲○○  女  二.
右列被告因違反毒品危害防制條例案件，經檢察官提起公訴 (九十一年度毒偵緝字第
五０、五一、五二號、九十一年度毒偵字第三二一號），本院判決如左：
    主  文
甲○○連續施用第一級毒品，累犯，處有期徒刑拾月；扣案之第一級毒品海洛因貳包
（含袋毛重壹點捌公克、淨重壹點伍參公克）沒收銷燬之、扣案之注射針筒柒支及吸
管（填充器）貳支均沒收；又連續施用第二級毒品，累犯，處有期徒刑伍月，扣案之
第二級毒品甲基安非他命陸包（含袋毛重參點陸公克）沒收銷燬之；應執行有期徒刑
壹年壹月，扣案之第一級毒品海洛因貳包（含袋毛重壹點捌公克、淨重壹點伍參公克
）、第二級毒品甲基安非他命陸包（含袋毛重參點陸公克）均沒收銷燬之，扣案之注
射針筒柒支及吸管（填充器）貳支均沒收。
    事  實
一、甲○○前於民國八十四年間，因違反麻醉藥品管理條例，經本院以八十四年度少
    訴字第三九號判處有期徒刑二年十月確定；又於八十五年間，因違反麻醉藥品管
    理條例，經台灣高等法院台南分院以八十五年度上訴字第八二六號判處有期徒刑
    三月確定；復因違反槍砲彈藥刀械管制條例案件，經本院以八十五年度易字第八
    五三號判決判處有期徒刑三月確定，上開各罪經定應執行有期徒刑三年二月，於
    八十七年十月二十七日假釋縮刑期滿執行完畢。猶不知悔改，前因施用毒品案件
    ，經送觀察、勒戒，認有繼續施用毒品之傾向，而經台灣台南地方法院裁定令入
    戒治處所施以強制戒治，嗣戒治期滿，由台灣高雄地方法院檢察署檢察官於九十
    年四月三十日，以九十年度戒毒偵字第五○二號為不起訴處分確定。詎又基於施
    用第一級毒品之概括犯意，自九十年五月一日起，至九十一年二月二十五日下午
    ，在其嘉義市玉山一村一○五號、嘉義市○○街七十四巷二號及雲林縣北港鎮租
    屋處等地，連續施用第一級毒品海洛因多次；另基於施用第二級毒品之概括犯意
    ，自九十年五月一日起，至同年八月二十三日凌晨二時許止，在嘉義市玉山一村
    一０五號住處，連續施用第二級毒品安非他命多次；嗣為警分別於如附表所示之
    時間，在如附表所示之地點查獲，並扣得如附表所示之物。
二、案經嘉義縣警察局、嘉義市警察局、嘉義縣警察局民雄分局、嘉義市警察局第二
    分局分別移送及報由臺灣嘉義地方法院檢察署檢察官偵查起訴。
    理  由
一、訊據被告劉孝倩對於右揭施用第一級毒品海洛因之犯罪事實坦承不諱，惟矢口否
    認有何施用第二級毒品甲基安非他命之犯行，辯稱：其於九十年八月間生產，生
    產前後聞到安非他命會不舒服，並無施用安非他命云云。本院經查：
    （一）施用第一級毒品海洛因部分：
          被告施用第一級毒品海洛因之事實，除據被告自白在卷外，被告經查獲時
          所採集之尿液經送鑑驗之結果，確呈嗎啡陽性反應之情，分別有台灣檢驗
          科技股份有限公司KＺ000000000000號濫用藥物尿液檢驗報告（八月四日查
          獲）、嘉義縣衛生局九十年八月三十一日第0000000號煙毒尿液檢
          驗單（八月二十四日查獲）、嘉義市衛生局九十年十月二十三日第一六一
          一號檢驗報告書（九月二十一日查獲）嘉義縣衛生局九十一年三月十一日
          第0000000（九月二十六日查獲）煙毒尿液檢驗單在卷可稽，復有
          扣案之第一級毒品海洛因二包、注射針筒七支及吸管填充器二支足以為憑
          ，且扣案之第一級毒品海洛因經送鑑驗，確屬第一級毒品海洛因之事實，
          有法務部調查局00000000號鑑定通知書一件附卷可考，事證明確
          ，被告施用第一級毒品之犯行，堪予認定。
    （二）施用第二級毒品甲基安非他命部分：
          被告於本院審理時固否認有何施用第二級毒品甲基安非他命之犯行，然查
          ，被告確有施用第二級毒品甲基安非他命之事實，業據被告於九十年八月
          二十五日嘉義縣警察局警員初詢及同日移送臺灣嘉義地方法院檢察署由檢
          察官偵訊時坦承：確有連續施用甲基安非他命，最後一次施用為九十年八
          月二十三日凌晨二時多，地點在（嘉義市玉山一村一０五號）家裡，吸食
          共四、五次等語明確，且被告該次經查獲所採集之尿液送鑑驗之結果，確
          呈第二級毒品甲基安非他命陽性反應之情，有嘉義縣衛生局九十年八月三
          十一日第0000000號煙毒尿液檢驗單（八月二十四日查獲）一件在
          卷可稽，且有第二級毒品甲基安非他命六包扣案可資佐證，足見被告應係
          遺忘曾有施用第二級毒品甲基安非他命之事實或卸責之詞；是被告施用第
          二級毒品之犯行，亦堪認定。
    （三）又被告前因施用毒品案件，經強制戒治期滿，由台灣高雄地方法院檢察署
          檢察官為不起訴處分之事實，有台灣高等法院被告全國前案紀錄表及台灣
          嘉義地方法院檢察署刑案資料查註紀錄表及不起訴處分書各一件附卷可參
          ，被告於強制戒治期滿經不起訴處分後，五年以內再犯施用第一級、第二
          級毒品之事證明確，被告犯行，堪以認定。
二、核被告劉孝倩所為，係犯毒品危害防制條例第十條第一項、第二項之罪。被告持
    有第一、二級毒品之低度行為，應為施用毒品之高度行為所吸收，不另論罪。被
    告先後多次施用第一級毒品及第二級毒品之犯行，時間緊接，方法相同，所犯係
    犯罪構成要件同一之罪名，顯係基於概括之犯意為之，均應依刑法第五十六條連
    續犯之規定論以一罪，並依法加重其刑。又被告所犯上開二罪間，犯意各別，罪
    名有異，應予分論併罰。另查，被告曾因毒品及槍砲等案件分別經法院判決有罪
    確定，並定應執行刑為有期徒刑參年貳月，於八十七年十月二十七日假釋縮刑期
    滿執行完畢之事實，有台灣高等法院被告全國前案紀錄表及台灣嘉義地方法院檢
    察署刑案資料查註紀錄表各一件附卷可參，其於有期徒刑之執行完畢後，五年以
    內，再犯本件有期徒刑以上之罪，為累犯，應依刑法第四十七條之規定加重其刑
    ，並依法遞加之。爰審酌被告多次毒品前案記錄之品行、其國中肄業之智識程度
    、其施用毒品之期間、方法、多次經查獲仍繼續施用、毒品犯罪對社會公序治安
    所生之危害及歷次犯罪後配合調查之態度等諸般情狀，量處如主文所示之刑，並
    依法定其應執行之刑。
三、扣案之第一級毒品海洛因二包（含袋毛重一點八公克、鑑驗合計淨重一點五三公
    克、包裝重零點三九公克，有法務部調查局00000000號鑑定通知書一件
    附卷可考）、第二級毒品甲基安非他命六包（含袋毛重三點六公克）均為查獲之
    毒品，不問屬於犯人與否，均應依毒品危害防制條例第十八條第一項之規定沒收
    銷燬之，至扣案之注射針筒七支與吸管（填充器）二支，則均為被告所有供施用
    毒品所用之物，業據被告自承在卷，應依刑法第三十八條第一項第二款之規定沒
    收之。
據上論斷，應依刑事訴訟法第二百九十九條第一項前段，毒品危害防制條例第十條第
一項、第二項、第十八條第一項，刑法第十一條前段、第五十六條、第四十七條、第
五十一條第五款、第三十八條第一項第二款，判決如主文。
本案經檢察官郭志明到庭執行職務
中      華      民      國    九十二    年      三      月     十七     日
                                      臺灣嘉義地方法院刑事第三庭
                                          法  官  許兆慶
右正本證明與原本無異。
如不服本判決，應於判決送達後十日內，向本院提出上訴狀。
中      華      民      國    九十二    年      三      月     十七     日
                                          書記官  洪麗惠
附表：
第一次查獲：九十年八月四日十六時許，在嘉義市○○路與民族路口。無扣案物。
第二次查獲：九十年八月二十四日二十三時許，在嘉義市玉山一村一０五號，扣得劉
            孝蒨所有第一級毒品海洛因二包（含袋毛重一點八公克、鑑驗合計淨重
            一點五三公克、包裝重零點三九公克）、第二級毒品甲基安非他命六包
            （含袋毛重三點六公克）及施用第一級毒品海洛因所用之注射針筒五支
            與吸管（填充器）二支。
第三次查獲：九十年九月二十一日，在嘉義市○○街七十四巷二號。無扣案物。
第四次查獲：九十年九月二十六日，在雲林縣北港鎮北港大橋旁，扣得甲○○所有供
            施用第一級毒品所用之注射針筒二支。
附錄本案論罪科刑適用法條：
毒品危害防制條例第十條
施用第一級毒品者，處六月以上五年以下有期徒刑。
施用第二級毒品者，處三年以下有期徒刑。


司法院資訊處製作；財團法人民間司法改革基金會備份。
